最高法院刑事判決                                八十八年度台上字第四○三號
    上  訴  人  甲○○
右上訴人因違反麻醉藥品管理條例案件，不服台灣高等法院台中分院中華民國八十七
年十月十四日第二審判決 (八十七年度上訴字第一四○七號，起訴案號：台灣彰化地
方法院檢察署八十六年度偵字第一○○八三號) ，提起上訴，本院判決如左：
    主  文
上訴駁回。
    理  由
按刑事訴訟法第三百七十七條規定：上訴於第三審法院，非以判決違背法令為理由，
不得為之。是提起第三審上訴，應以原判決違背法令為理由，係屬法定要件，且必須
依據卷內資料為具體之指摘，並足據以辨認原判決已具備違背法令之形式，始屬相當
。本件原判決撤銷第一審判決，改判論處上訴人甲○○共同連續非法販賣化學合成麻
醉藥品罪刑。係以上訴人如何與阮國勝共同非法販賣安非他命，已據共犯阮國勝於警
訊及偵查中供述明確，上訴人亦坦承另案所查扣之安非他命、電子秤及夾鍊袋等物，
係其所有寄放在阮國勝處無訛，復有安非他命六小包、電子秤一台、夾鍊袋九十八個
扣案及帳單一紙、法務部調查局民國八十五年七月九日八五陸字第八五○八六八五○
號檢驗通知書一紙附卷可稽。阮國勝非法販賣化學合成麻醉藥品部分，亦經法院三審
判決定讞，認定上訴人與阮國勝共犯本罪，有台灣台北地方法院八十五年度訴字第一
○八八號、台灣高等法院八十五年度上訴字第四八九九號、本院八十六年度台上字第
三○六八號刑事判決在卷可按。綜上事證，而為論斷，已敘述其所憑之證據及認定之
理由。並說明阮國勝嗣後翻供，係迴護上訴人之詞，不足採信。上訴人請求再傳訊阮
國勝對質，因事證明確，核無必要。上訴人行為後，毒品危害防制條例於八十七年五
月二十日公布施行，比較新舊法結果，以適用舊法有利於上訴人，應依麻醉藥品管理
條例第十三條之一第二項第一款論處。而以上訴人辯稱：扣案安非他命係前案未被查
獲之物，上訴人恐假釋中又吸用，才將之寄放在阮國勝處，若真想吸再去拿，並未販
賣等語，認係卸責之詞，不足採信，詳敘理由予以指駁。從形式上觀察，原判決並無
違背法令之情形存在。上訴意旨略以：阮國勝之供述並不明確，原審採信其推卸之詞
，又將上訴人對質之聲請駁回，均於法有違云云。惟原判決就其如何依上開證據資料
，判斷上訴人有前揭犯行之心證理由，業已闡述明晰，核與證據法則並無違背。而應
否命證人對質，審理事實之法院本有自由裁酌之權。原審已於審判期日將阮國勝之陳
述要旨告知上訴人，予以辯解之機會，其未命阮國勝與上訴人對質，自不能指為違法
。上訴意旨，對原審採證認事職權之合法行使，任意指摘，難認係適法之第三審上訴
理由。其上訴違背法律上之程式，應予駁回。
據上論結，應依刑事訴訟法第三百九十五條前段，判決如主文。
中      華      民      國    八十八    年      一      月    二十八    日
                              最高法院刑事第五庭
                                  審判長法官  黃  劍  青
                                        法官  劉  敬  一
                                        法官  林  增  福
                                        法官  邵  燕  玲
                                        法官  張  清  埤
      右正本證明與原本無異
                                              書  記  官
中      華      民      國    八十八    年      二      月      三      日
